臺灣高等法院臺中分院刑事裁定
111年度聲字第1080號
聲  請  人  臺灣高等檢察署臺中檢察分署檢察官     
受  刑  人  王俊皓



上列聲請人因受刑人數罪併罰有二裁判以上，聲請定其應執行之
刑（聲請案號：111年度執聲字第461號），本院裁定如下：
    主  文
王俊皓因犯如附表所示各罪所處之刑，有期徒刑部分應執行有期
徒刑貳年捌月。
    理  由
一、聲請意旨略以：上列受刑人王俊皓（下簡稱受刑人）因詐欺
    等數罪，先後經判決確定如附表，數罪中雖有刑法第50條第
    1項但書所列情形，惟受刑人已請求檢察官聲請定應執行刑
    ，有原署民國111年4月21日是否請求定應執行刑調查表足稽
    ，應依刑法第50條第2項、第53條、第51條第5款規定，定其
    應執行之刑，爰依刑事訴訟法第477條第1項聲請裁定等語。
二、按數罪併罰，有二裁判以上者，依刑法第51條之規定，定其
    應執行之刑。數罪併罰，分別宣告其罪之刑，如宣告多數有
    期徒刑者，於各刑中之最長期以上，各刑合併之刑期以下，
    定其刑期。但不得逾30年。刑法第53條、第51條第5款分別
    定有明文。又裁判確定前犯數罪者，併合處罰之。但有下列
    情形之一者，不在此限：一、得易科罰金之罪與不得易科罰
    金之罪。二、得易科罰金之罪與不得易服社會勞動之罪。三
    、得易服社會勞動之罪與不得易科罰金之罪。四、得易服社
    會勞動之罪與不得易服社會勞動之罪。前項但書情形，受刑
    人請求檢察官聲請定應執行刑者，依第51條規定定之，同法
    第50條亦有明文。次按刑事訴訟法第370條第2項、第3項，
    已針對第二審上訴案件之定應執行之刑，明定有不利益變更
    禁止原則之適用，於分屬不同案件之數罪併罰有應更定執行
    刑者，本於同為定刑裁定應為相同處理之原則，法院於裁定
    定應執行之刑時，自仍應有不利益變更禁止原則法理之考量
    ，亦即另定之執行刑，其裁量所定之刑期，不得較重於前定
    之執行刑加計後裁判宣告之刑之總和，否則即與法律秩序理
    念及法律目的之內部界限有違（最高法院103年度第14次刑
    事庭決議及最高法院93年度台非字第192號判決意旨參照）
    。
二、查本案受刑人因加重詐欺等數罪，經臺灣臺中地方法院及本
    院分別判處如附表所示之刑，均經確定在案。而附表編號1
    、6部分為得易科罰金之罪，附表編號2至5部分為不得易科
    罰金之罪，屬刑法第50條第1項但書第1款所示之情形。茲檢
    察官依受刑人之請求聲請定其應執行之刑（參本院卷附臺灣
    臺中地方檢察署刑法第50條第1項但書案件是否請求定應執
    行刑調查表影本1份），本院審核認聲請為正當，應予准許
    。又定應執行刑，不僅攸關國家刑罰權之行使，於受刑人之
    權益亦有重大影響，除顯無必要或有急迫情形外，法院於裁
    定前，允宜予受刑人以言詞、書面或其他適當方式陳述意見
    之機會，程序保障更加周全（最高法院110年度台抗大字第4
    89號大法庭裁定意旨參照）。是本院業已向受刑人函詢其對
    本件之意見，該通知陳述意見函已於111年5月17日送達由受
    刑人收受，惟受刑人迄今仍未回覆，有本院送達證書、本院
    收狀、收文資料查詢清單在卷可稽（參本院卷第131至136頁
    ）。本院衡酌受刑人所犯各罪之犯罪類型、行為態樣、手段
    、動機、侵害法益種類及責任非難程度，暨附表編號2至5所
    示之罪前已定執行刑，並已就原宣告總刑度予以大幅寬減，
    而為整體評價後，定其應執行刑。
三、爰依刑事訴訟法第477條第1項，刑法第50條第2項、第53條
    、第51條第5款，裁定如主文。
中　　華　　民　　國　　111 　年　　5 　　月　　26　　日
           刑事第七庭     審判長法  官  梁  堯  銘
                                法  官  張  智  雄
                                法  官  王  鏗  普
以上正本證明與原本無異。
如不服本裁定，應於收受送達後5日內向本院提出抗告書狀(須附
繕本)。因疫情而遲誤不變期間，得向法院聲請回復原狀。
                                書記官  周  巧  屏
　　　　　　　　　　　　　　　　
中　　華　　民　　國　　111 　年　　5 　　月　　26　　日
附表：受刑人王俊皓定應執行之刑案件一覽表
編         號  1 2 3 罪         名  毒品危害防制條例 加重詐欺 加重詐欺 宣    告   刑  有期徒刑4月 有期徒刑1年1月 （共41罪） 有期徒刑1年2月 （共4罪） 犯  罪 日  期  109年3月18日 109年1月5日至  109年2月11日間 ㈠109年2月10日 ㈡109年2月10日 ㈢109年2月10日 ㈣109年3月2日  偵  查 機  關  臺灣臺中地方檢察署109年度毒偵字第781號 臺灣臺中地方檢察署109年度偵字第9338號 臺灣臺中地方檢察署109年度偵字第9338號 最  後 事實審 法 院 臺灣臺中地方法院 臺灣高等法院臺中分院 臺灣高等法院臺中分院  案 號 109年度豐簡字第347號 110年度上訴字第1163號 110年度上訴字第1163號  判決日期 109年6月19日 110年10月27日 110年10月27日 確  定 判  決 法    院 臺灣臺中地方法院 最高法院 最高法院  案    號 109年度豐簡字第347號 111年度台上字第463號 111年度台上字第463號  判決確定日    期 110年2月25日 111年1月20日 111年1月20日 是否為得易科罰金 、易服社會勞動之案件  得易科罰金、易服社會勞動  不得易科罰金、易服社會勞動  不得易科罰金、易服社會勞動  備          註  臺灣臺中地方檢察署111年度執緝字第533號（原110年度執字第3971號）。 ㈠編號2至5所示之罪，應執行有期徒刑2年4月。 ㈡臺灣臺中地方檢察署111年度執字第2736號。 ㈠編號2至5所示之罪，應執行有期徒刑2年4月。 ㈡臺灣臺中地方檢察署111年度執字第2736號。 

編         號  4 5 6 罪         名  加重詐欺 加重詐欺 槍砲彈藥刀械管制條例 宣    告   刑  有期徒刑1年3月 （共6罪） 有期徒刑1年4月 有期徒刑3月 犯  罪 日  期  ㈠109年2月10日 ㈡109年2月14日 ㈢109年2月14日 ㈣109年2月15日 ㈤109年2月17日 ㈥109年3月2日  109年2月14至16日 109年3月19日 偵  查 機  關  臺灣臺中地方檢察署109年度偵字第9338號 臺灣臺中地方檢察署109年度偵字第9338號 臺灣臺中地方檢察署109年度偵字第9338號 最  後 事實審 法 院 臺灣高等法院臺中分院 臺灣高等法院臺中分院 臺灣高等法院臺中分院  案 號 110年度上訴字第1163號 110年度上訴字第1163號 110年度上訴字第1163號  判決日期 110年10月27日 110年10月27日 110年10月27日 確  定 判  決 法    院 最高法院 最高法院 最高法院  案    號 111年度台上字第463號 111年度台上字第463號 111年度台上字第463號  判決確定日    期 111年1月20日 111年1月20日 111年1月20日 是否為得易科罰金 、易服社會勞動之案件  不得易科罰金、易服社會勞動  不得易科罰金、易服社會勞動  得易科罰金、易服社會勞動  備          註  ㈠編號2至5所示之罪，應執行有期徒刑2年4月。 ㈡臺灣臺中地方檢察署111年度執字第2736號。 ㈠編號2至5所示之罪，應執行有期徒刑2年4月。 ㈡臺灣臺中地方檢察署111年度執字第2736號。 臺灣臺中地方檢察署111年度執字第2737號。